臺灣臺中地方法院刑事判決
公　訴　人　臺灣臺中地方法院檢察署檢察官
被　　　告　甲○○
　　　　　　　　　　（另案於臺灣臺中監獄執行中）
上列被告因毒品危害防制條例案件，經檢察官提起公訴（九十六
年度毒偵字第二Ｏ二二號），本院判決如下：
    主    文
甲○○施用第二級毒品，累犯，處有期徒刑陸月，如易科罰金，
以新臺幣壹仟元折算壹日。
    犯罪事實
一、甲○○曾於民國九十二年間因施用毒品案件，經依本院裁定
    送勒戒處所觀察、勒戒後，認無繼續施用毒品之傾向，於九
    十二年七月十六日執行完畢釋放。復於九十五年間因施用毒
    品案件，經本院以九十五年度中簡字第一七一號判處有期徒
    刑四月確定，於九十五年七月二十七日執行完畢。詎甲○○
    仍不知悔改，復於九十六年一月三十日晚上十時許回溯九十
    六小時內之某時，在不詳處所，施用第二級毒品甲基安非他
    命一次。嗣於九十六年一月三十日晚上十時許，經警採集其
    尿液送請檢驗結果呈甲基安非他命陽性反應而查獲。
二、案經臺中縣警察局霧峰分局報請臺灣臺中地方法院檢察署檢
    察官偵查起訴。
    理　　由
一、訊據被告甲○○矢口否認上揭犯行，辯稱：其在被查獲前有
    服用重憂鬱症之藥物，其並未施用甲基安非他命云云。然查
    ：被告於九十六年一月三十日晚上十時許為警查獲後所採集
    之尿液，經送請中山醫學大學附設醫院檢驗科藥物檢測中心
    檢驗結果確呈甲基安非他命陽性反應，且濃度甚高，此有該
    中心確認檢驗結果報告一份附於警卷可稽。足見被告確於九
    十六年一月三十日晚上十時許回溯九十六小時內之某時，有
    施用甲基安非他命之犯行無誤。查被告曾於九十二年間因施
    用毒品案件，經依本院裁定送勒戒處所觀察、勒戒後，認無
    繼續施用毒品之傾向，於九十二年七月十六日執行完畢釋放
    ，此有臺灣高等法院被告前案紀錄表及臺灣臺中地方法院檢
    察署刑案資料查註紀錄表各一份在卷可憑，被告於觀察勒戒
    執行完畢釋放後，五年內再犯本件施用第二級毒品罪，依毒
    品危害防制條例第二十三條第二項之規定，自應依法追訴處
    罰。被告之自白核與事實相符，事證明確，其犯行洵堪認定
    。
二、核被告所為，係犯毒品危害防制條例第十條第二項之施用第
    二級毒品罪。被告持有第二級毒品之低度行為，為其施用第
    二級毒品之高度行為所吸收，不另論罪。查被告曾於九十五
    年間因施用毒品案件，經本院判處有期徒刑四月確定，於九
    十五年七月二十七日執行完畢，此有臺灣高等法院被告前案
    紀錄表及臺灣臺中地方法院檢察署刑案資料查註紀錄表各一
    份在卷可憑，其於前案執行完畢後，五年以內故意再犯本件
    有期徒刑以上之罪，為累犯，應依刑法第四十七條第一項之
    規定加重其刑。爰審酌被告犯罪之動機、目的、手段、其品
    行及智識程度、施用甲基安非他命之次數僅有一次，其犯罪
    情節尚屬輕微、所為施用毒品犯行為自戕之病態行為，及其
    犯罪後之態度等一切情狀，量處如主文所示之刑，並諭知易
    科罰金之折算標準。蒞庭檢察官雖求處被告有期徒刑七月以
    上云云，惟本院審酌被告本案施用甲基安非他命之犯行僅有
    一次，其犯罪情節尚屬輕微，及被告有多次施用甲基安非他
    命及構成累犯等情，本院亦詳予審酌後，認予以量處如主文
    所示之刑，在罪刑之間係屬相當，是檢察官之求刑尚屬過重
    ，自為本院所不採。
據上論斷，應依刑事訴訟法第二百七十三條之一第一項、第二百
九十九條第一項前段，毒品危害防制條例第十條第二項，刑法第
十一條前段、第四十七條第一項、第四十一條第一項前段，判決
如主文。
本案經檢察官李芳瑜到庭執行職務。
中　　華　　民　　國　　96　　年　　7 　　月　 　2　　日
                  刑事第八庭    法  官  簡源希
上為正本係照原本作成
如不服本判決，應於送達後十日內向本院提出上訴狀（須附繕
本），上訴於臺灣高等法院臺中分院。
                                書記官  張雅慧
中　　華　　民　　國　　96　　年　　7 　　月　 　2　　日
附錄論罪科刑法條：
毒品危害防制條例第十條第二項
施用第二級毒品者，處三年以下有期徒刑。
